臺灣高等法院刑事裁定
111年度抗字第692號
抗  告  人
即  受刑人  李紹穎



上列抗告人即受刑人因聲請撤銷緩刑案件，不服臺灣桃園地方法
院於中華民國111年4月14日所為之111年度撤緩字第132號裁定，
提起抗告，本院裁定如下：
    主  文
抗告駁回。
    理  由
一、原裁定意旨略以：抗告人即受刑人李紹穎（下稱受刑人）前
    因犯過失傷害罪，經原審法院以108年度壢交簡字第1635號
    判決判處拘役50日，如易科罰金，以新臺幣1千元折算1日，
    上訴後，經原審法院以108年度交簡上字第247號判決判處駁
    回上訴，緩刑2年，並諭知應依108年度桃司小調字第1214號
    調解筆錄內容向告訴人陳毅哲賠償4萬元，給付方式自民國1
    09年1月12日起至109年8月12日止，於每月12日前給付告訴
    人陳毅哲5千元，如有一期不履行，視為全部到期，該案業
    於109年4月21日確定在案。經原審法院將上開案件移送臺灣
    桃園地方檢察署執行，嗣於111年3月23日經告訴人陳毅哲具
    狀陳明受刑人僅於109年9月28日付款985元，嗣後即未再給
    付任何款項等情，準此以觀，受刑人顯有違反上開緩刑宣告
    所定之負擔至明。且徵諸受刑人於本件過失傷害案件審理時
    自白犯罪，並經受刑人同意酌定和解方案，承諾願自109年1
    月起至109年8月止，按月於每月12日前賠償告訴人陳毅哲5
    千元，總計給付4萬元，該案承審法官斟酌上開情狀後，乃
    為附負擔之緩刑宣告，堪認受刑人已衡量個人資力，承諾給
    付條件，詎其竟於獲緩刑宣告之寬典後，僅於109年9月28日
    付款985元，嗣後即停止付款，無故不履行，足認其違反緩
    刑所定負擔情節重大，且亦無從再預期受刑人將會遵守相關
    法令規定，足見受刑人並未因前開緩刑之寬典而有所省悟及
    警惕，前開宣告之緩刑，已難收其預期效果，當有執行刑罰
    之必要，聲請人之聲請於法並無不符，應予准許，爰依法撤
    銷受刑人上開緩刑之宣告等語。
二、抗告意旨略以：受刑人因疫情原因店面倒閉，保全工作裁員
    ，前妻刷爆本人信用卡無力償還，後與前妻離婚獨自扶養二
    個不足3歲之兒女，且因照料小孩無法上班，因無經濟來源
    無法繳納店面稅金，無法辦理停業登記，導致無法申請任何
    政府及社會救濟，請求法官與債務人讓受刑人有經濟來源時
    再做賠償，受刑人每月5000元賠償金都無法支付遑論5萬元
    之罰金云云。
三、按刑法第74條第2項第5款規定，緩刑宣告，得斟酌情形，命
    犯罪行為人向指定之政府機關、政府機構、行政法人、社區
    或其他符合公益目的之機構或團體，提供40小時以上240小
    時以下之義務勞務；又受緩刑之宣告而有違反刑法第74條第
    2項第1款至第8款所定負擔情節重大者，足認原宣告之緩刑
    難收其預期效果，而有執行刑罰之必要者，得撤銷其宣告，
    刑法第75條之1第1項第4款亦有明定。考其立法意旨略以：
    修正條文第74條第2項增列法院於緩刑期間內，得命犯罪行
    為人於緩刑期內應遵守之事項（例如向被害人支付相當數額
    、向公庫支付一定之金額、接受精神、心理輔導、提供義務
    勞務或其他為預防再犯之事項），明定違反該條所定事項情
    節重大者，得撤銷其緩刑宣告，以期周延，且本條採用裁量
    撤銷主義，賦與法院撤銷與否之權限，實質要件即以「足認
    原宣告之緩刑難收其預期效果，而有執行刑罰之必要」，供
    作審認之標準。再緩刑制度設計之本旨，主要目的在鼓勵惡
    性較輕微之犯罪行為人或偶發犯、初犯得適時改過，以促其
    遷善，復歸社會正途。然犯罪行為人經宣告緩刑後，若有具
    體事證足認其不因此而有改過遷善之意，自不宜給予緩刑之
    寬典。前開刑法第75條之1所謂「情節重大」之要件，係指
    受判決人顯有履行負擔之可能，而隱匿或處分其財產、故意
    不履行、無正當事由拒絕履行或顯有逃匿之虞等情事而言，
    故法官應依職權本於合目的性之裁量，妥適審酌被告於緩刑
    期間內違反應遵守事項之情節是否重大，是否已難收其預期
    之效果，而確有執行刑罰之必要。
四、經查：
　㈠受刑人前因犯過失傷害罪，經原審法院以108年度壢交簡字第
    1635號判決判處拘役50日，如易科罰金，以新臺幣1千元折
    算1日，上訴後，經原審法院以108年度交簡上字第247號判
    決判處駁回上訴，緩刑2年，並諭知應依108年度桃司小調字
    第1214號調解筆錄內容向告訴人陳毅哲賠償4萬元，給付方
    式自109年1月12日起至109年8月12日止，於每月12日前給付
    告訴人陳毅哲5千元，如有一期不履行，視為全部到期，該
    案業於109年4月21日確定在案，有上開判決書及本院被告前
    案紀錄表附卷可按。
　㈡受刑人與告訴人於原審法院108年度交簡上字第247號案件中
    達成和解，受刑人已衡量自身經濟情況及和解金額、履行方
    式，認有履行該和解條件之能力，始應允之，並經原確定判
    決作為緩刑附帶之條件。受刑人既經衡量後承諾分期履行賠
    償金額，足見其應有履行上開緩刑負擔之能力。惟告訴人於
    111年3月23日告訴狀稱受刑人僅於109年9月28日償還985元
    ，一再延後還款時間等語（111年度執聲字第679號卷第3至5
    頁）。受刑人於上開聲請撤銷緩刑案件中既已承諾具體之償
    還方案，自應依約履行，受刑人竟未依照約定於每期指定日
    期前匯款，如受刑人確有履行緩刑負擔之真意，理當自上開
    裁定後，積極確實履行給付義務，如有因突發之工作變故或
    其他意外情況發生，致其生計困難，無法如期還款，應主動
    與告訴人聯繫或徵求同意，先行支付部分款項等方式解決問
    題，以示其誠意與展現負責任之態度。惟受刑人均未主動妥
    善積極處理，告訴人亦無法聯繫受刑人，堪認受刑人無履行
    判決所諭知緩刑條件之誠意。復經原審多次電聯均未接聽，
    亦難預期受刑人有履行判決所諭知緩刑條件之意。迨原審裁
    定撤銷緩刑後，始以失業、照護兒女無法上班、無法領取補
    助因而經濟發生困難云云為由，藉詞推託，實難認其有履行
    緩刑所附條件之真意。因認其違反緩刑條件情節重大，前開
    緩刑宣告，已難收預期效果，而有執行刑罰之必要。
　㈢綜上所述，前揭判決宣告受刑人緩刑，係經斟酌告訴人權益
    之保障，認於受刑人緩刑期間課予上開負擔，應屬適當，而
    為前揭判決所定之條件，告訴人若無法依前揭判決緩刑條件
    受清償，而受刑人卻仍得受緩刑之利益，顯不符合一般大眾
    法律情感。本案受刑人欠缺履行緩刑負擔之真意，藉詞無故
    不履行，甚有故意推遲拖延之情事，影響告訴人之權益至鉅
    ，違反緩刑負擔之情節重大，足認原宣告之緩刑已難收其預
    期效果，而有執行刑罰之必要。原審認受刑人違反刑法第75
    條之1第1項第4款所定之撤銷緩刑之原因，撤銷受刑人緩刑
    之宣告，經核並無不合。本件抗告為無理由，應予駁回。
據上論斷，應依刑事訴訟法第412條，裁定如主文。
中　　華　　民　　國　　111 　年　　5 　　月　　31　　日
                  刑事第十九庭  審判長法　官  曾淑華
                                      法　官  陳文貴
                                      法　官  許文章
　　　　　　　　　　　　　　　　　　　
以上正本證明與原本無異。
不得再抗告。
                                      書記官  陳盈芝
中　　華　　民　　國　　111 　年　　5 　　月　　31　　日